臺灣高等法院臺中分院刑事判決　　　　96年度上訴字第2571號
上　訴　人　臺灣台中地方法院檢察署檢察官
被　　　告　乙○○
指定辯護人　本院公設辯護人　丁○○
上列上訴人因重傷害案件，不服臺灣臺中地方法院96年度訴字第
980號中華民國96年8月1日第一審判決（起訴案號：臺灣臺中地
方法院檢察署96年度偵字第4122號），提起上訴，本院判決如下
：
    主  文
上訴駁回。
    事  實
一、本案經本院審理結果，認第一審判決認事用法及量刑均無不
    當，應予維持，並引用第一審判決書記載之事實、證據及理
    由（如附件） 。
二、檢察官依告訴人請求提起上訴意旨略以：１、多人共同痛毆
    一人，其中甚至有人持安全帽加以毆打，且是持續毆打二、
    三分鐘之久，造成重傷害之事實已屬「主觀上」得以預見，
    若非被害人命大，早被打死，被告乙○○具重傷害犯意甚明
    ，原判決謂被告僅具普通傷害犯意，顯有誤會。２、被告乙
    ○○自案發時起，對被害人丙○○即不聞不問，絲毫不見悔
    意，自偵查時起，更多次未出庭，且據證人即在場目擊案發
    經過之鄭竣元、洪振翔、共犯姚朝祥等人於警詢時及偵查中
    證述，被告乙○○係第一個毆打之人，其餘共犯在被告毆打
    後，即一擁而上，痛毆被害人丙○○，造成被害人丙○○身
    受無法治癒之重傷害，被告乙○○實是本案首惡之人，對被
    害人又不聞不問，不具悔意，原審量刑過輕等語，指摘原判
    決不當。
三、按加重結果犯，以行為人能預見其結果之發生為要件，所謂
    能預見乃指客觀情形而言，與主觀上有無預見之情形不同，
    若主觀上有預見，而結果之發生又不違背其本意時，則屬故
    意範圍，最高法院著有47年臺上字第920號判例可資參照。
    本案被告乙○○自稱係因聽聞被害人丙○○在「銀櫃ＫＴＶ
    」門口前向某位撿拾廢棄物之老人丟擲煙蒂，始出手毆打被
    害人丙○○，被告與被害人丙○○間既非相識，彼此應無重
    大嫌隙，至多僅有出手教訓傷害被害人丙○○之意思，當無
    僅因細故而萌生欲使被害人丙○○受重傷害之犯意。且被告
    當時係徒手攻擊被害人丙○○，並無證據證明被告尚持有其
    他工具或尖銳物品毆打，其餘共犯除有一人手持安全帽毆打
    被害人丙○○外，亦均係以徒手或以腳踢（踹）之方式毆打
    ，由上開事證觀之，尚難認被告於行為當時，主觀上具有使
    被害人丙○○受重傷害之犯意，則被告辯稱：伊當時沒想到
    會造成被害人丙○○受重傷等語，應可採信。惟被告行為時
    ，雖僅有普通傷害之犯意，且主觀上並未預見重傷害結果之
    發生，但依其智識程度及社會經驗，在客觀上應能預見在眾
    人踢打或以安全帽毆打之情形下，足致被害人丙○○之腦部
    嚴重受創而有發生重傷害結果之可能，其後被害人丙○○果
    因遭被告及其他在場之共犯踢打，致生重傷害結果，足徵被
    告與上開共犯之毆打行為，與被害人丙○○受重傷害之加重
    結果間，仍具有相當因果關係。被告對上開重傷害結果，客
    觀上既有預見之可能性，雖其主觀上並無此犯意亦未預見，
    但被告仍應就上開傷害行為導致重傷害之加重結果負責，而
    應論以刑法第二百七十七條第二項後段之傷害致重傷害罪。
    次按量刑輕重係屬事實審法院得依職權自由裁量之事項，苟
    已斟酌刑法第57條各款所列情狀而未逾越法定刑度，不得遽
    指為違法（最高法院72年度台上字第6696號、75年度台上字
    第7033號判例要旨參照）；且在同一犯罪事實與情節，如別
    無其他加重或減輕之原因，下級審量定之刑，亦無過重或失
    輕之不當情形，則上級審法院對下級審法院之職權行使，原
    則上應予尊重（最高法院85年度台上字第2446號裁判意旨參
    照）。本件原審審酌被告僅因細故即出手毆打被害人丙○○
    ，使其發生毀敗語能之重傷害結果，對於被害人丙○○往後
    日常生活與人際交往均造成重大不利影響，被告犯罪動機及
    手段均有可議，且犯罪所生之嚴重危害亦不容輕忽，自應嚴
    予責難；況被告迄今仍未與被害人丙○○或其家屬達成民事
    和解，犯後態度並無足取，參以被告於偵審期間尚能坦承犯
    行、及其智識程度等一切情狀，量處被告有期徒刑五年十月
    ，其量刑堪稱妥適。檢察官依告訴人之請求提起上訴，謂被
    告應係構成重傷害及原審量刑過輕等語，均無理由，應予駁
    回。
據上論斷，應依刑事訴訟法第三百七十三條、第三百六十八條，
判決如主文。
本案經檢察官甲○○到庭執行職務。
中　　華　　民　　國　　96　　年　　12　　月　　18  　日
            刑事第十庭　審判長法　官　林  照  明
                         　   法　官  蔡  名  曜
                              法  官  郭  瑞  祥
上列正本證明與原本無異。
如不服本判決應於收受送達後十日內向本院提出上訴書狀，其未
敘述上訴之理由者並得於提起上訴後十日內向本院補提理由書（
須按他造當事人之人數附繕本）。
                              書記官  李  妍  嬅
中　　華　　民　　國　　96　　年　　12　　月　　20　　日
